Archieffonds Nederlandse Legatie in Turijn en Rome, 1816 - 1874
KNIR
- Politieke correspondentie 1844. Correspondentie over verschillende onderwerpen. 1843-1844. Diverse printen 1848, 31 januari 1843 tot en met 30 oktober 1848; 285.
  - Correspondentie met de Minister van Buitenlandse Zaken, 31 januari 1843 tot en met 06 november 1844; 285.1
    - Correspondentie met betrekking tot commericiële en diplomatieke relaties tussen Luitenant-generaal De La Sarraz (Minister van Buitenlandse Zaken), graaf Louis du Chastel (Verbonden aan het Nederlandse Gezantschap bij de Heilige Stoel) en graaf Augusto Liedkerke Beuafort (Gevolmachtigd minister
      - In print “Governo Pontificio. Sentenza in nome di S.S. papa Gregorio XVI, felicemente regnante. Lunedì 22 gennaio 1844 la Commissione Militare sedende in Bologna instituita con Notificazione dell'E.mo Sig. Cardinale Legato di Bologna e sua Provincia in data 26 agosto 1843, per lesa maestà”, 09 maart 1844 tot en met None; pp. 56
      - In print “Sanctissimi Domini Nostri Gregorii Divina Providentia Papae XVI. Epistola Encyclica ad omnes Patriarchas, Primates, Archiepiscopos, et Episcopos” Ex Typ. Rev. Cam. Apostolicae, 1844 tot en met None; pp. 63
      - In print “Atti del Concistoro Segreto tenuto dalla Santità di Nostro Signore papa Gregorio XVI felicemente regnante nel Palazzo Apostolico Quirinale il dì 22 luglio 1844”, None tot en met None; pp. 65a
      - In print “Atti del Concistoro Segreto tenuto dalla Santità di Nostro Signore papa Gregorio XVI felicemente regnante nel Palazzo Apostolico Quirinale il dì 25 luglio 1844”, None tot en met None; pp. 65b
  - Correspondentie over verschillende onderwerpen, 10 mei 1843 tot en met 14 februari 1846; 285.2
    - Correspondentie met betrekking tot commerciële en diplomatieke relaties tussen Augusto Liedkerke Beaufort (Gevolmachtigd minister van de Nederlanden bij de Heilige Stoel), Jacques Casaretto (Consul van de Nederlanden in Ancona), baron Huyssen de Kattenduke (Minister van Buitenlandse Zaken), Cav. Luigi Arata (Consule van de Nederlanden in Civitavecchia), Luitenant-generaal De La Sarraz (Minister van Buitenlandse Zaken), kard. Luigi Lambruschini (Staatssecretaris van de Heilige Stoel), baron Schimmelpenninck van der Oye, Maria Giuseppina Corvino Bava, Paolo Emilio Magrini (Kanslier van het Nederlandse Gezantschap bij de Heilige Stoel), Oreste Brizi (Kapitein van de Repubkliek van S. Marino), kard. Antonio Tosti, 10 mei 1843 tot en met 14 februari 1846; pp. 1-207
      - “Consulat de Sa Majesté le Roi des Pays-Bas à Ancone. Tableau détaillé concernant les principales manufactures et autres machandises importées à la Foire de Senigaille dans l'anneé 1843, avec la description exacte des ventes qui ont eu lieu aiussi que les prix courans dans la susdite époque, les differens articles qui y existaient, et la valeur des memes marchandises”, None tot en met None; pp. 22
      - “Stato comparativo del Dazio tassato dalla vigente Tariffa Doganale per la introduzione delle sottodescritte manifatture e rispettive materie grezze”, 1843 tot en met None; pp. 61-62
      - In print “Journal de La Haye” Jaargang XIV, N. 302, 20 december 1843 tot en met None; pp. 65
      - In print “Journal de La Haye” Jaargang XV, N. 3, 04 januari 1844 tot en met None; pp. 85
      - In print “Diario di Roma” N. 5, 09 januari 1844 tot en met None; pp. 92
      - In print “Staatsblad van het Koningrijk der Nederlanden” N. 1, 07 maart 1844 tot en met None; pp. 128
      - In print “Journal de La Haye” Jaargang XV, N. 60, 10 maart 1844 tot en met None; pp. 133
      - “Regolamento per la Fiera di Sinigaglia dell'anno 1844”, None tot en met None; pp. 134
      - “Notificazione per la Fiera di Sinigaglia dell'anno 1844”, None tot en met None; pp. 135
      - In print “Journal de La Haye” Jaargang XV, N. 81, 04 april 1844 tot en met None; pp. 142
      - “Rapport commercial de l'année 1843 de la Ville franche de Civitavecchia et du mouvement de son port”, None tot en met None; pp. 165
      - “Mouvement commercial du Port de Civitavecchia en 1843”, None tot en met None; pp. 171
      - “Consulat de Sa Majesté le Roi des Pays Bas à Ancone. Principales importations dans le Port Franc d'Ancone depuis le 1 nov. 1842 jusqu'au 31 ott. 1843”, None tot en met None; pp. 172
      - “Consulat de Sa Majesté le Roi des Pays Bas à Ancone. Principales exportations dans le Port Franc d'Ancone depuis le 1 nov. 1842 jusqu'au 31 ott. 1843”, None tot en met None; pp. 173
      - In print “Notificazione” over de accijmns op suiker en koffie van kard. Tosti geprint Stamperia della R.C.A., 1843 tot en met None; pp. 182
  - Diverse printen 1848, 11 februari 1848 tot en met 30 oktober 1848; 285.3
    - Correspondentie met betrekking tot de commerciële en diplomatieke relaties tussen het Nederlandse Gezantschap en de Heilige Stoel, 11 februari 1848 tot en met 30 oktober 1848; pp. 1-33
      - In print “Chirografo della Santità di Nostro Signore Papa Pio IX esibito negli atti dell'Apollonj, Segretario di Camera il giorno 30 ottobre MDCCCXLVIII” van Tipografia della R.C.A, 1848 tot en met None; pp. 1-2
      - “Autographe de la Sainteté, Notre Siegneur le Pape Pie Neuf, présenté dans les actes d'Apolloni, Secrétaire de la Chambre le 30 Octobre 1848”, None tot en met None; pp. 3-6
      - Gedrukte brief gericht aan Paus Pius IX van kard. Antonio Francesco Orioli (Prefect van de Heilig Congregratie voor de Bisschoppen) over het aanbod van de bisschoppen en oversten van de religeuze ordes van de Pauselijke Staat van een bedraf om het financiël krediet van de Staat te verhogen en een handgeschreven vertaling in het Frans, 27 oktober 1848 tot en met None; pp. 7-10
      - In print “Rapporto del Ministro de' Lavori Pubblici presentato al Consiglio de' Deputati nella tornata del 24 luglio 1848” en “Stato Organico dell'armata” van de Pauselijke Staat, None tot en met None; pp. 11-12
      - In print “Consiglio di Stato. Copia di una parte del Verbale redatto nell'Adunanza presieduta dal Sig. Prof. De Rossi Ministro di Grazia, e Giustizia sotto il dì 13 luglio 1848 riguardante la concessione dei diritti civile agl'Israeliti”, None tot en met None; pp. 13
      - Gedrukte circulaire van het Ministerie van Binnenlandse Zaken ondertekend door Terenzio Mamiani over de terugtrekking van de Oostenrijker uit Ferrara maar met de huidiging dreiging van buitenlandse macht, 14 juli 1848 tot en met None; pp. 14
      - In print “Organizzazione dei Corpi Speciali della Guardia Civica” en “Regolamento per la mobilizzare la Guardia Civica”, 09 juli 1848 tot en met None; pp. 15
      - In print “Risposta della Santità di Nostro Signore Pio Papa IX all'indirizzo del consiglio dei Deputati 10 luglio 1848”, None tot en met None; pp. 16
      - In print “Dispaccio del Card. Soglia tratto dal giornale l'Italia del Popolo 30 giugno 1848”, None tot en met None; pp. 17
      - In print “Ordinanza Ministeriale del Ministro delle Finanze G. Lunati” (5 giu. 1848) ed “Elenchi dei Beni appartenenti ai luoghi pii ipotecati a garanzia dei Boni del Tesoro in virtù di Chirografo SS.mo del 19 maggio 1848”, None tot en met None; pp. 18
      - In print “Ordinanze proposte al Consiglio dei Deputati dal Ministro delle Finanze”, None tot en met None; pp. 19-22
      - In print “Rapporto alli Consigli deliberanti esposto nella tornata del 15 giugno 1848”, None tot en met None; pp. 23
      - In print “Progetto di Regolamento del Consiglio de' Deputati”, None tot en met None; pp. 24
      - In print “Album dei cento Deputati della Camera Costituzionale di Roma. Parole di preludio. Roma 5 giugno. Apertura solenne del Parlamento”, None tot en met None; pp. 25
      - In print “Indirizzo della Guardia Civica di Roma a sua Eccellenza il Signor conte Terenzio Mamiani, Presidente del Consiglio dei Ministri”, None tot en met None; pp. 26
      - In print “Indirizzo presentato a Sua Santità dal Senato e Consiglio di Roma”, None tot en met None; pp. 27
      - In print “Giornale del Regno delle Due Sicilie” N. 32, 11 februari 1848 tot en met None; pp. 28
      - In print “L'alba, giornale politico-letterario”, 18 februari 1848 tot en met None; pp. 29
      - In print “Il Lucifero, giornale politico, economico, letterario” N. 52, 26 mei 1848 tot en met None; pp. 30
      - In print “Rapporti ed istanze dell'Amministrazione Generale della Banca Romana sulle monete”, None tot en met None; pp. 31